臺灣嘉義地方法院刑事判決　　　　　 100年度交簡上字第77號
上　訴　人
即　被　告　歐陽福祥
上列上訴人因被告過失傷害案件，不服本院嘉義簡易庭於民國10
0 年9 月20日100 年度嘉交簡字第775 號第一審簡易判決（聲請
簡易判決處刑案號：100 年度偵字第5196號），提起上訴，本院
管轄之第二審合議庭判決如下：
    主  文
原判決撤銷。
歐陽福祥犯過失傷害罪，處拘役伍拾日，如易科罰金，以新臺幣
壹仟元折算壹日。緩刑貳年。
    犯 罪 事 實
一、歐陽福祥於民國99年10月31日16時許，駕駛車牌號碼HC-020
    3 號自用小客車，由嘉義縣民雄鄉北斗村往雙福村產業道路
    由東往西方向行駛，適行經民雄鄉雙福村1 號旁，本應注意
    車輛行駛時，駕駛人應注意車前狀況，隨時採取必要之安全
    措施，而依當時天候晴、日間自然光線、路面乾燥、無缺陷
    、視距良好、無障礙物，又無不能注意之情事，竟疏於注意
    並保持適當間隔，適有黃許濫由TRIANTI  RIA陪同由對向步
    行至該處時，因黃許濫閃避不及，歐陽福祥所駕駛之上開車
    輛左後視鏡遂擦撞黃許濫右手，致黃許濫往後倒地，受有右
    側股骨頸基底骨折，閉鎖性之傷害，歐陽福祥與黃許濫家人
    將黃許濫送醫救治，並約定視醫療狀況商談和解事宜。肇事
    後次日，歐陽福祥前往黃許濫家中商討處理事宜，黃許濫之
    子黃水泉，打電話報警後，遂與歐陽福祥一同前往上開肇事
    地點，歐陽福祥並向到場處理之警員坦承其為肇事之人，而
    接受裁判。
二、案經嘉義縣警察局民雄分局報請臺灣嘉義地方法院檢察署檢
    察官指定黃水泉為代行告訴人偵查後聲請以簡易判決處刑。
    理  由
一、按被告以外之人於審判外之陳述，雖不符刑事訴訟法第159
    條之1 至第159 條之4 之規定，而經當事人於審判程序同意
    作為證據，法院審酌該言詞陳述或書面陳述作成時之情況，
    認為適當者，亦得為證據。當事人、代理人或辯護人於法院
    調查證據時，知有第159 條第1 項不得為證據之情形，而未
    於言詞辯論終結前聲明異議者，視為有前項之同意，刑事訴
    訟法第159 條之5 定有明文。查本件被告歐陽福祥於言詞辯
    論終結前，對於下述本院採為認定犯罪事實依據之各項證據
    之證據能力，均未聲明異議（見本院卷第22、34頁），復經
    本院於審理時逐一提示予被告表示意見（見本院卷第34至37
    頁），本院審酌該等證據之取得過程並無瑕疵，與本案待證
    事實間復具有相當之關聯性，以之為本案證據並無不當，自
    得採為本件認定事實之基礎，合先敘明。
二、上開犯罪事實，業據被告於本院審理中坦承不諱（見本院卷
    第37至41頁），核與證人即被害人黃許濫之看護TRIANTI RI
    A 於警詢及偵查中證述：伊當時牽被害人出去散步，在上開
    地點發現被告駕駛上開小客車從前方行駛過來，因該車太靠
    近伊等，伊就趕快牽被害人往路邊靠（側身背對該車），伊
    往路旁躲，身體往前傾，被害人沒有往前傾躲開，來不及閃
    開就被該車左後照鏡撞到，撞到後被害人就跌倒了等語（見
    警卷第11頁、偵卷第21至22頁）。此外，並有道路交通事故
    現場圖、道路交通事故調查報告表(一)(二)、現場照片4 張及財
    團法人佛教慈濟綜合醫院大林分院99年11月2 日診字第Ｚ000
    000000號醫療診斷證明書在卷足稽（見警卷第13至19頁）。
    按汽車行駛時，駕駛人應注意車前狀況，並隨時採取必要之
    安全措施，道路交通安全規則第94條第3 項訂有明文。查本
    件被告駕駛上開自小客車行經肇事地點，理應知悉並注意上
    開交通安全規則，以防止危險發生，佐以被告係合法考領駕
    駛執照之人，有其駕照影本存卷可據（見警卷第21頁），是
    其對於應遵守上開規定自應知之甚稔，且依卷附道路交通事
    故調查報告表所載，本件肇事當時係天候晴、日間自然光線
    、路面乾燥、無缺陷、視距良好、無障礙物等情狀，被告並
    無不能注意情事，詎仍疏未注意上開規定，並保持適當間隔
    ，因而肇事，致被害人受有上開傷害，足見被告於本件車禍
    確有違反上述交通安全規則，被告駕車行為確有過失無疑，
    是被告過失行為與被害人上開傷害結果間，顯具有相當因果
    關係。是被告上揭自白核與事實相符，應堪採信。從而，本
    件事證已臻明確，被告上開過失傷害犯行，洵堪認定，應依
    法論科。
三、論罪科刑
  (一)核被告所為，係犯刑法第284 條第1 項前段之過失傷害罪。
    另被告於肇事後次日，前往被害人黃許濫家中商討處理事宜
    ，代行告訴人黃水泉，打電話報警後，遂與被告一同前往上
    開肇事地點，被告並向到場處理之警員坦承其為肇事之人，
    而接受裁判等情，業據被告於本院審理中供陳在卷（見本院
    卷第40頁），並有本院辦理刑事案件電話記錄查詢表、嘉義
    縣警察局民雄分局道路交通事故肇事人自首情形紀錄表1 份
    附卷可佐（見本院卷第17至18頁），則被告既於有偵查犯罪
    權限機關發覺前自首而接受裁判，核與自首要件相符，爰依
    刑法第62條前段規定減輕其刑。
  (二)原審以事證明確予以論罪科刑，固非無見，惟：(1)被告於肇
    事後次日，前往被害人家中商討處理事宜，代行告訴人黃水
    泉，打電話報警後，遂與被告一同前往上開肇事地點，被告
    並向到場處理之警員坦承其為肇事之人，而接受裁判等情，
    業如前述，原審漏未審酌，已有未當。(2)被告於原審判決後
    ，與代行告訴人達成和解，賠償新臺幣（下同）25萬元（不
    含強制責任險），併給付完畢，此有嘉義縣民雄鄉調解委員
    會調解筆錄及本院辦理刑事案件電話記錄查詢表各1 份在卷
    可稽（見原審卷第17頁、本院卷第15頁），原審亦有未及審
    酌之憾。綜上，被告上訴意旨請求從輕量刑，非無理由，自
    應由本院予以撤銷改判。爰審酌被告素行尚可，有臺灣高等
    法院被告前案紀錄表1 份附卷足參，於本院審理中自承：國
    中畢業之智識程度，已婚，有2 個小孩，1 個讀高二，1 個
    讀士官學校，太太家管，家中還有80多歲的母親，需要扶養
    母親，父親已經往生，還有1 個哥哥、姊姊，目前從事開挖
    土機工作等家庭狀況，為領有駕駛執照之人，竟於駕駛上開
    車輛時疏未注意交通情狀，竟而肇生本件交通事故，致令被
    害人受有上開傷害，危害行車安全及用路人之權益，本件應
    負全部肇事因素，另考量已與代行告訴人成立和解，賠償25
    萬元之金額，兼衡其犯後於本院審理中坦承犯行之態度等一
    切情狀，量處如主文第2 項所示之刑，併諭知易科罰金折算
    標準，以示懲儆。
  (三)另查，被告前受有期徒刑以上刑之宣告，執行完畢後，5年
    以內未曾受有期徒刑以上刑之宣告，此有上開前案紀錄表1
    份在卷可參，本件已與代行告訴人成立和解，且已賠償25萬
    元，均如前述，代行告訴人並表示同意給予被告緩刑，此有
    代行告訴人上開電話記錄查詢表可考，是堪認被告經此次刑
    之宣告，應知警惕而無再犯之虞，本院認其所受宣告之刑，
    以暫不執行為適當，爰併諭知緩刑2 年，以啟自新。
據上論斷，應依刑事訴訟法第455 條之1 第1 項、第3 項、第36
9 條第1 項前段、第364 條、第299 條第1 項前段，刑法第284
條第1 項前段、第62條前段、第41條第1 項前段、第74條第1 項
第2 款，刑法施行法第1 條之1 第1 項、第2 項前段，判決如主
文。
本案經檢察官徐鈺婷到庭執行職務。
中    華    民    國   100    年    11    月    30    日
                  刑事第六庭審判長法  官  張道周
                                  法  官  周欣怡
                                  法  官  張志偉
上列正本證明與原本無異。
本件不得上訴。
中    華    民    國   100    年    11    月    30    日
                                  書記官  張子涵
附錄法條：
中華民國刑法第284條
（過失傷害罪）
因過失傷害人者，處 6 月以下有期徒刑、拘役或 5 百元以下罰
金，致重傷者，處 1 年以下有期徒刑、拘役或 5 百元以下罰金
。
從事業務之人，因業務上之過失傷害人者，處 1 年以下有期徒
刑、拘役或 1 千元以下罰金，致重傷者，處 3 年以下有期徒刑
、拘役或 2 千元以下罰金。